* Differential Current-Sampling Signed Adder Circuit - NGspice Simulation
* 基于差分电流采样的带符号加法器电路
* 输入数量: 6
* 输出通道数: 1
* 增益矩阵形状: (6, 1)
* 偏置功能: 启用
* ReLU激活: 禁用
* 偏置值: [-0.16050513088703156]

* Power Supply
Vcc vcc 0 8.0
Vee vee 0 -8.0

* Define input voltage sources (will be replaced with PWL data)
Vin1 in1 0 0
Vin2 in2 0 0
Vin3 in3 0 0
Vin4 in4 0 0
Vin5 in5 0 0
Vin6 in6 0 0

* 输出通道 1 - 差分电流采样的带符号加法器电路
* 通道 1 的增益列表: [0.3167097568511963, 0.4246804714202881, 0.4221673905849457, -0.6959402561187744, -0.3989800214767456, 0.343051552772522]
* 通道 1 的偏置值: -0.16050513088703156
R_pos1_1 in1 curr_pos1 3157.465087095004
R_neg1_1 in1 curr_neg1 1000000000.0
R_pos1_2 in2 curr_pos1 2354.711523832568
R_neg1_2 in2 curr_neg1 1000000000.0
R_pos1_3 in3 curr_pos1 2368.7286661682288
R_neg1_3 in3 curr_neg1 1000000000.0
R_pos1_4 in4 curr_pos1 1000000000.0
R_neg1_4 in4 curr_neg1 1436.9049515499394
R_pos1_5 in5 curr_pos1 1000000000.0
R_neg1_5 in5 curr_neg1 2506.3911628925625
R_pos1_6 in6 curr_pos1 2915.01376955755
R_neg1_6 in6 curr_neg1 1000000000.0
R_bias_pos1 vcc curr_pos1 1000000000.0
R_bias_neg1 vcc curr_neg1 49842.64338334857
Rin_pos1 curr_pos1 0 1.0
Rin_neg1 curr_neg1 0 1.0
R1_pos1 curr_pos1 pos1 499.5004995004995
R1_neg1 curr_neg1 neg1 499.5004995004995
R2_neg1 neg1 out1_pre 500000.0
R2_pos1 pos1 0 500000.0

* 理想运放模型
* 使用高增益比较反相端和同相端的电压差
Eopamp1 out1_pre 0 pos1 neg1 1000000000.0
* 添加极高阻抗的输入电阻以模拟理想运放
Rin_Xopamp1 neg1 pos1 1000000000000.0
* 添加极小的输出电阻以增强驱动能力
Rout_Xopamp1 out1_pre 0 1e-06

* 直接连接输出（无ReLU激活）
Rlink1 out1_pre out1 1e-6
